【裁判字號】    98,執消債更,6
【裁判日期】    980624
【裁判案由】    更生執行事件
【裁判全文】
臺灣基隆地方法院民事裁定           98年度執消債更字第6號
債  務  人  李麗英
債  權  人  台北富邦商業銀行股份有限公司
法定代理人  梁培華
債  權  人  國泰世華商業銀行股份有限公司
法定代理人  汪國華
代  理  人  馮佳慧
債  權  人  聯邦商業銀行股份有限公司
法定代理人  李憲章
代  理  人  林欣宜
債  權  人  台新國際商業銀行股份有限公司
法定代理人  吳清文
債  權  人  日盛國際商業銀行股份有限公司
法定代理人  陳國和
債  權  人  永豐信用卡公司股份有限公司
法定代理人  李明源
代  理  人  許紜蓁
債  權  人  友邦國際信用卡股份有限公司
法定代理人  雷信堅
上列當事人聲請消費者債務清理事件，本院裁定如下：
    主  文
債務人所提如附件所示之更生方案應予認可。
債務人在未依更生條件全部履行完畢前，應受如附表所示之生活
限制。
    理  由
一、按債務人有薪資、執行業務所得或其他固定收入，法院認更
    生方案之條件公允者，得不經債權人會議可決，逕依債務人
    之聲請或依職權以裁定認可更生方案；法院為認可之裁定時
    ，因更生方案履行之必要，對於債務人在未依更生條件全部
    履行完畢前之生活程度，得為相當之限制，消費者債務清理
    條例第64條第1項、第62條第2項分別定有明文。
二、經查債務人聲請更生，前經本院以民國（下同）97年度消債
    更字第298號裁定開始更生程序，有上開裁定在卷可參。又
    債務人現任職於全聯實業有限公司擔任員工，每月收入約新
    臺幣（下同）18,000元，確有薪資、執行業務所得或其他固
    定收入，且債務人名下並無任何不動產等較高價值之財產，
    有扣繳憑單、95年度及96年度財政部國稅局綜合所得稅資料
    清單、財產歸屬資料清單、稅務電子閘門財產所得名細表在
    卷足憑。再觀諸債務人所提如附件所示之更生方案，其條件
    為每月清償債務金額為2,740元，以每月一期，還款期限8年
    ，共計96期，清償總金額共計263,040元，佔全部更生債權
    比例約23.69％（更生債權總額共計1,110,117元）。經本院
    審酌下列情事，認其條件核屬公允、適當、可行：
   （一）債務人於聲請更生前2年間可處分所得為244,034元，
         扣除必要生活費用453,936元後，所剩為0元，低於無
         擔保及無優先權債權人受償總額263,040元。又參諸債
         務人聲請更生時，除薪資收入外，別無其他可供換價
         之財產等情，故無擔保及無優先權債權人之受償金額
         不致過低。
   （二）按消費者債務清理條例之立法目的，係為使陷入經濟
         困境之人得以清理債務、重建生活，並在清理過程中
         保有符合人性之最低基本生活而設，依行政院主計處
         所公佈97年全國每人每月平均最低基本生活費為9,82
         9元，上開標準即可作為本國人民每月可維持最低生活
         之必要支出參考。
   （三）查債務人每月薪資約為18,000元，扣除每月房租費用8
         ,000 元、債務人與其長女飲食費4,500元、家庭雜支
         費用2,000元、瓦斯費用760元後，所餘金額為2,740元
         ，全數作為清償債務人所積欠之更生債務，又上開支
         出總計為15,260元，顯低於債務人與其長女周緒華二
         人依前開標準並扣除其長女殘障津貼補助2,000元之金
         額17,658元（計算式：9,829元*2人-殘障津貼2,000元
         ），依此，債務人及其長女之生活費未逾越一般人之
         最低生活程度，故其生活支出應屬合理。次查，從債
         務人本身之工作年限及還款能力觀之，債務人之年齡
         現年為54歲，已非社會上受雇主青睞之壯年勞動人口
         ，其長女又有視力障礙症等疾病且身體狀況不佳需定
         期至醫院追蹤治療，無謀生之能力，現由債務人扶養
         照顧中，而債務人所提更生方案內容，可顯見債務人
         已盡其最大努力及誠意來減少生活支出以清償債務，
         且債務人於更生程序中，仍願意不斷將其原更生方案
         之還款年限及金額提高，足徵債務人確有履行更生方
         案之誠意。末查，債務人為全聯實業股份有限公司之
         正職員工，有穩定之收入來源可作為履行更生方案之
         經濟基礎，故債務人所提更生方案應屬公允、適當、
         可行並符合本條例所揭示為保障債權人公平受償，謀
         求消費者經濟生活之更生及社會經濟健全發展之目的
         。
三、綜上，債務人所提如附件所示更生方案核屬公允、適當、可
    行，復無消債條例第63條、第64條第2項所定不應認可之消
    極事由存在，故不經債權人會議可決，予以認可該更生方案
    。另並依上開規定，就債務人在未依更生條件全部履行完畢
    前之生活程度，為如附表所示之限制，爰裁定如主文。
中    華    民    國    98    年    6     月    24    日
              民事庭司法事務官  黃振倫
上為正本係照原本作成
如不服本裁定，應於裁定送達後10日內，以書狀向本院司法事務
官提出異議。
中    華    民    國    98    年    6     月    24    日
                    書  記  官  謝宏奇
附表：
准許更生之債務人，未依更生條件完全履行完畢前，應受下列之
生活限制：
一、不得為奢靡浪費之消費活動。
二、不得為賭博或為其他投機行為。
三、不得為不動產之處分或受讓。
四、不得為金錢借貸之行為。
五、不得搭乘計程車、高鐵及航空器，但因公務所需且由公費支
    付者，不在此限 。
六、不得從事國外遊學或出國旅遊等消費行為。
七、不得投資金融商品（例如股票、基金等）。
八、不得從事逾越通常生活程度之贈與。
九、每月應製作收入支出帳目。

司法院資訊處製作；財團法人民間司法改革基金會備份。
